# 请教陈版，关于合并报表的抵消分录

提问人：ake0303 时间：2016-04-08 10:57:28
目前，在审计中遇到这样一个问题，请教陈版。集团公司A下属的子公司B，原来由A出资 200 万100%控股， 2015 年修改章程注册资本增加到 1500 万，其中A公司出资 1200 万，C公司出资 300 万。现在C公司的出资 300 万已到位，A公司出资仍然是原来的 200 万，按实收资本来说C公司占60%，按注册资本来说A公司占80%，我们翻阅了B公司的章程，没有提及关于利润分配的问题，但是有一条：
股东会会议由股东按照认缴出资比例行使表决权，我们认为A公司实际控制B公司，可纳入合并报表范围，但是现在编制合并报表的时候，抵消分录应该怎样做，长期股权投资和股东权益抵消不平，少数股东权益如何确认？

回答人：chenyiwei
这个问题取决于在认缴出资比例与实缴出资比例不一致的情况下如何确定各方股东在被投资公司的权益、损益中所占份额的问题。一般理解是：如果股东之间的协议或被投资公司章程有明确约定的，则按约定执行；没有约定或约定不明确的，则按《公司法》规定的实缴出资比例计算，或按谨慎的方式处理（如被投资公司为盈利的，则按较低比例确认；如果被投资公司为亏损的，则按较高比例确认）。

提问人：fangdaojun 时间：2016-04-11 18:37:30
陈版，实务中是否存在一刀切的问题：就是如果不存在股东之间的协议或公司章程也没有明确的约定，大家都是按照认缴资本比例来确认少数股东损益和权益？同时，一般在合并报表编制过程之中，少数股东权益是用归母净资产乘以少数股东持股比例计算出来的，如果实缴比例和认缴比例不一致，就会使这种少数股东权益的计算方法出现偏差？另一种情况也想问下，如果公司存在不同比例的分红的情况，在计算少数股东权益时需要如何进行考虑呢？是否需要还原后再计算相关的少数股东权益？

回答人：chenyiwei
一般多数按我在 2 楼所述的方法。如果有不同比例分红，还要进一步分析其原因，以确定是否存在与分红同时发生的其他交易，对其他交易应进行单独的确认和计量。